臺灣士林地方法院刑事判決　　　　　　　96年度易字第1699號
公　訴　人　臺灣士林地方法院檢察署檢察官
被　　　告　甲○○
上列被告因傷害案件，經檢察官聲請簡易判決處刑（96年度偵字
第3402號），本院士林簡易庭認為不宜以簡易判決處刑，簽移由
本院普通庭改依通常程序審理（96年度士簡字第852 號），並判
決如下：
    主  文
甲○○傷害人之身體，處有期徒刑貳月，如易科罰金以新台幣壹
仟元折算壹日，減為有期徒刑壹月，如易科罰金以新台幣壹仟元
折算壹日。
    事  實
一、甲○○與乙○○係同事，於民國96年1月20日上午10時許，
    在臺北縣八里鄉○○村○○路20號大榮物流中心，乙○○不
    滿甲○○之工作指揮，2 人因而發生爭執，甲○○竟基於傷
    害之犯意，徒手毆打乙○○，造成乙○○受有頭部外傷、上
    肢多處挫傷等傷害。
二、案經乙○○訴由臺北縣政府警察局蘆洲分局報告臺灣士林地
    方法院檢察署檢察官偵查後聲請簡易判決處刑。
    理  由
壹、程序方面：
一、按被告以外之人於審判外之言詞或書面陳述，除法律有規定
    者外，不得作為證據，刑事訴訟法第159 條第1 項定有明文
    ，此即學理上所稱「傳聞證據排除法則」。又被告以外之人
    於審判外之陳述，雖不符同法第159 條之1 至第159 條之4
    之規定，而經當事人於審判程序同意作為證據，法院審酌該
    言詞陳述或書面陳述作成時之情況，認為適當者，亦得為證
    據。當事人、代理人或辯護人於法院調查證據時，知有第15
    9 條第1 項不得為證據之情形，而未於言詞辯論終結前聲明
    異議者，視為有前項之同意，亦為同法第159 條之5 所明定
    。立法意旨在於傳聞證據未經當事人之反對詰問予以核實，
    原則上先予排除。惟若當事人已放棄反對詰問權，於審判程
    序中表明同意該等傳聞證據可作為證據；或於言詞辯論終結
    前未聲明異議，基於尊重當事人對傳聞證據之處分權，及證
    據資料愈豐富，愈有助於真實發見之理念，且強化言詞辯論
    主義，使訴訟程序得以順暢進行，原則上即可承認該傳聞證
    據之證據能力。而揆諸我國刑事訴訟法第159 條之5 之立法
    理由，除參照前述傳聞證據排除法則之基本法理外，亦參考
    日本刑事訴訟法第326 條之立法例，查日本刑事審判實務之
    運作，有關檢察官及被告均同意作為證據之傳聞書面材料或
    陳述，可直接援引該國刑事訴訟法第326 條作為傳聞例外之
    法律依據，僅在檢察官與被告不同意之情況下，乃須根據其
    他傳聞例外規定俾以斟酌該等書面材料或陳述是否具有證據
    能力，在當事人間無爭執之案件中，傳聞證據基本上均可依
    據前引規定提出於法院使用。據此，我國刑事訴訟法第159
    條之5 之適用應可作同上之解釋。本件證人乙○○、郭信良
    、黃彥偉等人分別在檢察官偵訊時所為之陳述，固為被告以
    外之人在審判外之陳述，均屬傳聞證據，惟公訴人、被告甲
    ○○就前開審判外之陳述，迄於言詞辯論終結前未為異議之
    聲明，且被告於本院仍表示「無意見」（見本院96年10月19
    日審判筆錄第2 頁），而本院審酌彼等陳述作成時之情況，
    核無違法取證及證明力明顯過低之瑕疵，亦認為以之作為證
    據為適當，故依諸上開規定及說明，證人乙○○、郭信良、
    黃彥偉等人之陳述，依同法第159 條之5 規定自有證據能力
    。
貳、實體方面：
一、訊據被告甲○○對於在上揭時地有與乙○○發生爭執一事坦
    承之，惟矢口否認有以拳頭毆打乙○○頭部，辯稱僅以手打
    乙○○肩膀一下而已。惟被告當時確有以拳頭毆打被害人上
    半身、後背、頸部，業據證人即被害人乙○○於偵查中證述
    甚詳（見偵查卷第16頁），核與目擊證人郭信良於偵查終結
    證稱：「甲○○就衝過去要打她，結果撞到膠台跌倒，站起
    來再用手揮拳打乙○○後面」（見偵查卷第27頁）等語及目
    擊證人黃彥偉於偵查終結證稱：「乙○○用條碼機丟甲○○
    ，甲○○拿膠台想要丟，但腿軟，膠台掉在地上，甲○○站
    起來就用拳頭打乙○○的頭部一下」（見偵查卷第27、28頁
    ），之證詞互核大致相符，復有長庚紀念醫院診斷證明書1
    紙附卷可稽，被告上開所辯，顯係避重就輕卸責之詞，其犯
    行應堪認定。
二、核被告甲○○所為，係犯刑法第277 條第1 項之傷害罪。爰
    審酌被告之品行、智識程度及犯罪之動機、目的、手段、被
    害人所受之傷害程度等一切情狀，量處如主文所示之刑，並
    諭知易科罰金之折算標準，以示懲儆。又被告為本件犯罪時
    間係在96年4 月24日以前，所犯之罪，合於減刑條件，應依
    中華民國96年罪犯減刑條例第2 條第1 項第3 款予以減輕其
    宣告刑二分之一。
據上論斷，應依刑事訴訟法第452 條、第299 條第1 項前段，刑
法第277 條第1 項、第41條第1 項前段，刑法施行法第1 條之1
，中華民國96年罪犯減刑條例第2 條第1 項第3 款、第7 條，判
決如主文。
本案經檢察官翁偉倫到庭執行職務
中　　華　　民　　國　　96　　年　　10　　月　　31　　日
                  刑事第一庭法  官  賴邦元
以上正本證明與原本無異。
如不服本判決，應於收受送達後10日內向本院提出上訴書狀，其
未敘述上訴之理由者並得於提起上訴後20日內向本院補提理由書
（均須按他造當事人之人數附繕本）。
                            書記官  游育慈
中　　華　　民　　國　　96　　年　　10　　月　　31　　日
附錄本案論罪科刑法條之依據:
中華民國刑法第277條
（普通傷害罪）
傷害人之身體或健康者，處 3 年以下有期徒刑、拘役或 1 千元
以下罰金。
犯前項之罪因而致人於死者，處無期徒刑或 7 年以上有期徒刑；
致重傷者，處 3 年以上 10 年以下有期徒刑。
